臺灣彰化地方法院刑事判決　　　　　　　 96年度訴字第716號
公　訴　人　臺灣彰化地方法院檢察署檢察官
被　　　告　甲○○
　　　　　　　　　　號
上列被告因違反毒品危害防制條例，經檢察官提起公訴（96 年
度毒偵字第494、1104號），被告於準備程序中自白犯罪，本院
行簡式審判，判決如下：
    主  文
甲○○施用第一級毒品，累犯，處有期徒刑拾月；又施用第二級
毒品，累犯，處有期徒刑伍月，扣案之甲基安非他命小包（毛
重零點捌公克）及包裝夾鍊袋，沒收銷燬之。應執行有期徒刑壹
年貳月，扣案之甲基安非他命小包（毛重零點捌公克）及包裝
夾鍊袋，均沒收銷燬之。
    事實及理由
一、犯罪事實：
  (一)甲○○前有妨害風化、施用毒品等多項前科，經二度強制戒
    治，於民國（下同）90年11月29日、93年1月9日停止戒治出
    所。復先後因施用毒品案件，本院（93年度訴字第252號、
    93年度易字第885號）判決有期徒刑1年5月、1年2月確定，
    合併定執行有期徒刑2年6月，於95年4月4日假釋出監，於95
    年10月24日期滿。
  (二)甲○○仍不知悔改，於96年1月19日前某日，在員林鎮某電
    子遊藝場，向綽號「小黑」之男子購入海洛因1小包、甲基
    安非他命3小包，基於施用第一、二級毒品之各別犯意，於
    96年1月19日，在其位於彰化縣員林鎮○○里○○路○段196
    巷13號之住宅，以將海洛因摻入香菸點燃等方式，施用第一
    級毒品海洛因1次；另以將甲基安非他命置於玻璃球燒烤，
    吸食煙霧等方式，施用第二級毒品甲基安非他命1次。嗣於
    96年1月19日14時10分許，甲○○騎機車行經彰化縣員林鎮
    ○○路與南昌路口時，為警盤查後帶回警局，經其同意採集
    其尿液送驗，結果呈「嗎啡、甲基安非他命、安非他命」陽
    性反應。
  (三)甲○○經釋放回家後，賡續上述施用第一級毒品之接續犯意
    ，於96年1月22日中午，在其位於彰化縣員林鎮○○里○○
    路○段196巷13號住處旁，以摻入香菸吸食方式，將上述施用
    未完畢海洛因1小包接續施用完畢。另於相同時間地點，以
    燒烤方式，將上述未施用完畢安非他命接續施用1次。嗣於
    96年1月22日15時50分許，甲○○在彰化縣員林鎮○○里○
    ○路○段379號，為警持搜索票搜索查獲，並扣得未施用完畢
    之第二級毒品甲基安非他命3包（毛重共約0.8公克），經採
    集其尿液送驗，結果呈「嗎啡、可待因、甲基安非他命、安
    非他命」陽性反應，始悉上情。
二、認定事實之證據及理由：
  (一)被告於警訊、本院準備程序中之自白。
  (二)彰化縣警察局田中分局委託檢驗尿液代號與真實姓名對照認
    證單，均證明被告接受採尿送驗之事實。
  (三)詮昕科技股份有限公司濫用藥物尿液檢驗報告書2份（田中
    分局田景分偵字第0960002953號警卷內、96年度毒偵字第
    494號卷第10頁），證明被告驗尿呈現「嗎啡、安非他命、
    甲基安非他命」「嗎啡、可待因、安非他命、甲基安非他命
    」之陽性反應。按行政院衛生署管制藥物管理局93年7月
    16日管檢字第0930006199號函示意見：「依據Clark's
    Analysis of Drugs and Poisons一書第三版之記載：...
    第一級毒品海洛因亦可代謝成嗎啡，且海洛因常見含有少量
    6-乙醯可待因雜質成分，該成分可代謝為可待因及嗎啡。
    ... 」（參照行政院衛生署管制藥品管理局發行「濫用藥物
    檢驗相關解釋彙編」P.14）故可證明被告因施用海洛因而同
    時檢出「可待因、嗎啡」陽性反應。2份尿液檢驗報告顯
    示被告安非他命指數與甲基安非他命之指數，相差懸殊。甲
    基安非他命之指數遠超過安非他命指數，依法務部調查局93
    年5月4日調科壹字00000000000號函示意見：「依據英國藥
    學協會所編之Clark's isolation and indentification of
    drugs乙書.. 記載人體施用甲基安非他命後，在主要代謝物
    中未改變型態之甲基安非他命佔施用劑量達43％，而安非他
    命則為約5％。」（司法院編印，法官辦理刑事案件參考手
    冊(一)--毒品危害防制條例部分--P.168）被告尿液中排出之
    部分安非他命反應，應係甲基安非他命之代謝物。
  (四)臺灣高等法院被告全國前案紀錄表，全國施用毒品案件紀錄
    表，證明被告於強制戒治後五年內再犯本罪。
  (五)被告自白核與事實相符，足堪採信。本件事證明確，被告施
    用第一、二級毒品犯行，已可認定。
三、論罪科刑：
  (一)核被告所為，係犯毒品危害防制條例第10條第1、2項之施用
    第一、二級毒品罪。被告持有毒品之低度行為，應為施用之
    高度行為所吸收，不另論罪。被告施用海洛因、甲基安非他
    命之罪名有異，方法不同，應各別論罪。又被告前後二次被
    查獲之時間，僅相距三天，而且第一次是在路邊被攔檢而查
    獲，並未在被告身上查獲所施用之剩餘毒品，釋放回家後又
    施用，而被告供稱前後所施用之毒品都是同一次所購入，購
    入之當時就有將之施用完畢之意思，本案全卷又無其他證據
    足以推翻被告此一辯解，因此可認定被告係基於接續之犯意
    ，於96年1月19日、96年1月22日施用海洛因2次，僅構成一
    個施用海洛因罪；基於接續犯意於96年1月19日、96年1月22
    日施用甲基安非他命2次，亦僅構成一個施用甲基安非他命
    罪。
  (二)被告有事實欄內之徒刑執行經過，此有臺灣高等法院被告全
    國前案紀錄表可稽，其受此有期徒刑執行完畢後，五年以內
    故意再犯有期徒刑以上之罪，應依累犯規定，各加重其刑。
  (三)量刑審酌：被告自82年間以來，有多項前科，素行不佳，前
    次施用毒品案件，經裁定應執行刑2年6月，已受相當時間之
    拘禁，出監後仍不知悔改而再度施用毒品，可見沈溺毒品已
    深，欠缺自制力。被告未婚，家中有母親同住，已離婚，被
    告目前從事鐵窗裝修工作，不知珍惜身體一再吸毒沈淪，惟
    犯罪後坦承犯行，態度尚屬良好等一切情狀，各量處如主文
    所示，並定應執行刑，以示懲儆。
  (四)扣案毒品三小包（毛重0.8公克）被告確認其為甲基安非他
    命無誤，且被告驗尿結果也呈現甲基安非他命代謝物，故扣
    案三小包甲基安非他命，應沒收銷燬之。包裝袋使用後沾染
    毒品無法徹底分離，況且實務上也不可能先將包裝袋洗淨後
    ，才分別將之與毒品各別「沒收銷燬之」「沒收之」，故應
    一併依毒品危害防制條例第18條第1項前段沒收銷燬之。
  (五)公訴意旨另以：被告自「95年11月或12月某日起，至96年1
    月22日止」，多次施用海洛因、甲基安非他命，均違反毒品
    危害防制條例第10條第1、2項云云。然按刑事訴訟法第156
    條第2項規定，被告之自白，不得作為有罪判決之唯一證據
    ，仍應調查其他必要之證據，以察其是否與事實相符。檢察
    官指控被告自「95年11月或12月某日起，至96年1月22日止
    」多次施用毒品，除上述96年1月19日、96年1月22日認定有
    罪之部分外，其餘均欠缺補強證據，不足以認定犯罪成立。
    惟檢察官認為此部分與前述有罪部分，屬於「集合犯」之概
    括一罪關係，本院不另為無罪諭知，併此敘明。
四、適用法律：
  (一)程序法方面：刑事訴訟法第273條之1、第310條之2、第454
    條第1項。
  (二)實體法方面：毒品危害防制條例第10條第1、2項、第18條第
    1項前段，刑法第11條前段、第47條第1項、第51條第5款。
本案經檢察官鮑慧忠到庭執行職務。
中　　華　　民　　國　　96　　年　　5  　月　　30  　日
                  刑事第三庭    法  官  葉明松
以上正本證明與原本無異。
如不服本判決，應於判決送達後10日內，向本院提出上訴狀（須
附繕本）。
中　　華　　民　　國　　96　　年　　5  　月　　30  　日
                                書記官  于淑真
附錄本案論罪法條：
毒品危害防制條例第10條
施用第一級毒品者，處 6 月以上 5 年以下有期徒刑。
施用第二級毒品者，處 3 年以下有期徒刑。
毒品危害防制條例第18條
查獲之第一、二級毒品及專供製造或施用第一、二級毒品之器具
，不問屬於犯人與否，均沒收銷燬之；查獲之第三、四級毒品及
製造或施用毒品之器具，無正當理由而擅自持有者，均沒入銷燬
之。但合於醫藥、研究或訓練之用者，得不予銷燬。
前項合於醫藥、研究或訓練用毒品或器具之管理辦法，由法務部
會同行政院衛生署定之。
